【裁判字號】    89,訴,385
【裁判日期】    890424
【裁判案由】    違反槍砲彈藥刀械管制條例
【裁判全文】
臺灣桃園地方法院刑事判決                          八十九年度訴字第三八五號
    公  訴  人  台灣桃園地方法院檢察署檢察官
    被      告  甲○○
右列被告因違反槍砲彈藥刀械管制條例案件，經檢察官提起公訴（八十九年度偵字第
一五八三號），本院判決如左：
        主  文
甲○○未經許可寄藏可發射子彈具有殺傷力之改造玩具手槍，處有期徒刑拾月，併科
罰金新台幣參萬元，罰金如服勞役以銀元參佰元即新台幣玖佰元折算壹日。
扣案仿BERETTA廠半自動手槍製造之改造玩具手槍壹把（槍枝管制編號000000
0000號，含從物彈匣壹個）沒收。
        事  實
一、甲○○於民國八十六年年初某日，在其桃園縣中壢市○村街二十九巷十一號四樓
    租屋處，未經許可而受其友人楊興華（諧音）之託，將楊興華未經許可而持有、
    可發射子彈具殺傷力之仿BERETTA廠半自動手槍製造之改造玩具手槍一把（槍枝
    管制編號0000000000號，並含從物彈匣一個）予以寄藏於上址之浴室
    天花板內。嗣於八十八年十月十六日下午七時三十分許，警方因甲○○涉嫌違反
    毒品危害防制條例案件，前往上址執行逕行搜索，於有權偵查犯罪之機關發覺其
    違反槍砲彈藥刀械管制條例犯行前向執行搜索之警員自首，並報繳其寄藏之上開
    槍枝。
二、案經桃園縣警察局龜山分局報請台灣桃園地方法院檢察署檢察官偵查起訴。
        理  由
一、訊據被告甲○○坦承上開犯行不諱，所寄藏之槍枝一把（槍枝編號000000
    0000號）係仿BERETTA廠半自動手槍製造之金屬玩具手槍更換土造金屬槍管
    而成之改造手槍，機械性能良好，具有殺傷力等情，亦據內政部警政署刑事警察
    局鑑驗無訛，有該局八十八年十月二十六日刑鑑字第一○九五二九號鑑驗通知書
    附卷可稽；堪認其自白與事實相符，事證明確，被告犯行洵堪認定。
二、核被告所為，係犯槍砲彈藥刀械管制條例第十一條第四項未經許可寄藏可發射子
    彈具有殺傷力之槍枝罪。又被告於警方因其涉嫌違反毒品危害防制條例案件，前
    往上址執行逕行搜索，有權偵查犯罪之機關發覺其違反槍砲彈藥刀械管制條例犯
    行前向執行搜索之警員自首，並報繳其寄藏之上開槍枝乙節，則據桃園縣警察局
    龜山分局八十八年十月十七日山警分刑字第二二一四七號刑事案件報告書、執行
    逕行搜索結果報告書載明綦詳，依上開條例第十八條第一項減輕其刑。爰審酌被
    告犯罪時間雖長達三年有餘，然未對社會、人身之安全造成實害等一切情狀，從
    輕量處如主文所示之刑，罰金部分諭知如易服勞役折算標準。至於槍砲彈藥刀械
    管制條例第十九條第一項雖明定犯上開罪名，且判處有期徒刑者，應於刑之執行
    完畢或赦免後，令入勞動場所，強制工作，期間為三年；惟該項規定因違反憲法
    第二十三條所揭示之比例原則，業經司法院大法官會議第四七一號解釋於八十七
    年十二月十八日宣告上開法文違憲，本院亦認本案情節尚屬輕微，且被告自動報
    繳槍枝，有反省其犯行之實據，無庸為強制工作之宣告。
三、扣案BERETTRA 廠半自動手槍製造之改造玩具手槍一把（槍枝管制編號0000
    000000號，並含從物彈匣一個）為違禁物，依刑法第三十八條第一項第一
    款之規定應為沒收之諭知。
四、據上論斷，依刑事訴訟法第二百九十九條第一項前段，槍砲彈藥刀械管制條例第
    十一條第四項、第十八條第一項前段、刑法第十一條前段、第四十二條第二項、
    第三十八條第一項第一款，罰金罰鍰提高標準條例第二條，判決如主文。
本案經檢察官魏雯祈到庭執行職務
中      華      民      國      八十九    年    四    月    二十四      日
                                臺灣桃園地方法院刑事第四庭
                                      法  官  楊  得  君
右正本證明與原本無異。
如不服本判決，應於判決送達後十日內向本院提出上訴狀( 應附繕本 )，上訴於
臺灣高等法院。
                                      書記官  簡  慧  瑛
中       華       民      國     八十九    年    四   月    二十五     日
論罪科刑依據之法條：
槍砲彈藥刀械管制條例第十一條（修正前）：
未經許可製造、販賣或運輸第四條第一款所稱其他可發射金屬或子彈具有殺傷力之各
式槍砲者，處五年以上有期徒刑，併科新臺幣一千萬元以下罰金。
未經許可，轉讓、出租或出借前項所列槍砲者，處三年以上十年以下有期徒刑，,併?
鼒s台幣七百萬元以下罰金。
意圖供自己或他人犯罪之用，而犯前二項之罪者，處無期徒刑或七年以上有期徒刑，
併科新臺幣一千萬元以下罰金。
未經許可，持有、寄藏或意圖販賣而陳列第一項所列槍砲者，處一年以上七年以下有
期徒刑，併科新臺七百萬元以下罰金。
第一項至第三項之未遂犯罰之。
未經許可無故持有、寄藏或意圖販賣而陳列彈藥者，處三年以下有期徒刑。
第一項及第二項之未遂犯罰之。
槍砲彈藥刀械管制條例（修正後）：
未經許可，製造、販賣或運輸第四條第一款所稱其他可發射金屬或子彈具有殺傷力之
各式槍砲者，處五年以上有期徒刑，併科新台幣一千萬元以下罰金。
未經許可，轉讓、出租或出借前項所列槍砲者，處三年以上十年以下有期徒刑，併科
新台幣七百萬元以下罰金。
意圖供自己或他人犯罪之用，而犯前二項之罪者，處無期徒刑或七年以上有期徒刑，
併科新台幣一千萬以下罰金。
未經許可，持有、寄藏或意圖販賣販賣而陳列第一項所列槍砲者，處一年以上七年以
下有期徒刑，併科新台幣七百萬元以下罰金。
第一項至第三項之未遂犯罰之。


司法院資訊處製作；財團法人民間司法改革基金會備份。
